臺灣橋頭地方法院民事判決
111年度重訴字第71號
原      告  華南商業銀行股份有限公司

法定代理人  張振芳  
訴訟代理人  蔡欣諭  
被      告  華鴻食品企業有限公司

兼法定代理  
人          何美珠  
被      告  何東岳  
上列當事人間請求清償借款事件，本院於中華民國111年6月21日
言詞辯論終結，判決如下：
    主  文
被告應連帶給付原告新臺幣伍拾萬捌仟貳佰柒拾貳元、美金貳拾
玖萬玖仟玖佰柒拾壹點零陸元，及如附表一、附表二所示各筆積
欠本金之利息、違約金。
訴訟費用新臺幣捌萬玖仟零壹拾壹元由被告連帶負擔。
    事實及理由
壹、程序部分：
    被告經合法通知，均未於言詞辯論期日到場，核無民事訴訟
    法第386 條各款所列情形，爰依原告之聲請，由其一造辯論
    而為判決。
貳、實體部分：
一、原告主張：被告華鴻食品企業有限公司(下稱華鴻公司)為資
    金週轉之需，於民國109年6月23日邀同被告何美珠、何東岳
    為連帶保證人，與原告約定於授信總額度新臺幣(下同)12,0
    00,000元範圍內為授信往來。嗣於110年7月13日向原告分別
    借款1,600,000元及400,000元，合計2,000,000元，到期日
    均為111年1月13日，約定按月計息，到期還清本金，逾期未
    還款利息利率及違約金如附表一所示。另華鴻公司先後於附
    表二所示押匯日，委任原告墊付美金款項，約定到期應清償
    墊款美金本息，墊付金額、到期日及約定利率、違約金如附
    表二所示。茲因上開借款及墊款均已到期，依約應清償本息
    ，屢經催討，被告迄今仍積欠原告本金508,272元、美金299
    ,971.06元及附表一、附表二所示各筆積欠本金之利息、違
    約金，迄未清償，因此，依借貸及連帶保證之法律關係，提
    起本件訴訟等語。並聲明：被告應連帶給付原告508,272元
    、美金299,971.06元，及如附表一、附表二所示各筆積欠本
    金之利息、違約金。
二、被告均未於言詞辯論期日到場，亦未提出書狀作何聲明或陳
    述。
三、本院之判斷：
  ㈠按當事人主張之事實，經他造於言詞辯論時自認者，無庸舉
    證；當事人對於他造主張之事實，於言詞辯論時不爭執者，
    視同自認。但因他項陳述可認為爭執者，不在此限。當事人
    對於他造主張之事實，已於相當時期受合法之通知，而於言
    詞辯論期日不到場，亦未提出準備書狀爭執者，準用第1 項
    之規定。但不到場之當事人係依公示送達通知者，不在此限
    ，民事訴訟法第279條第1項、第280條第1、3 項分別定有明
    文。本件原告主張之上開事實，業據提出與其所述相符之
　　授信契約書、授信動撥申請書兼借款憑證-新臺幣2紙、授信
    動撥申請書兼借款憑證(外匯融資專用)4紙、新臺幣放款利
    率表、美元TAIFX3原始利率表、DBU外幣存放款利率表、進
    口到單交易記錄單及部分還款進口結匯證實書等件為證（本
    院卷第21至77頁），被告已於相當時期受合法通知，均未於
    言詞辯論期日到場，亦未提出書狀爭執，依民事訴訟法第28
    0條第1、3 項之規定，均視同自認原告主張之事實，堪認原
    告主張之事實為真實。
  ㈡次按稱消費借貸者，謂當事人一方移轉金錢或其他代替物之
    所有權於他方，而約定他方以種類、品質、數量相同之物返
    還之契約；借用人應於約定期限內，返還與借用物種類、品
    質、數量相同之物；遲延之債務，以支付金錢為標的者，債
    權人得請求依法定利率計算之遲延利息。但約定利率較高者
    ，仍從其約定利率；當事人得約定債務人於債務不履行時，
    應支付違約金，民法第474條第1項、第478條前段、第233條
    第1項及第250條第1 項分別定有明文。另按數人負同一債務
    ，明示對於債權人各負全部給付之責任者，為連帶債務，民
    法第272條第1項亦有明文。查華鴻公司向原告借款，然未依
    約還款，且債務均已到期，尚積欠本金508,272元、美金299
    ,971.06元，及如附表一、附表二所示各筆積欠本金之利息
    、違約金迄未清償，而何美珠、何東岳為連帶保證人，已如
    前述，則依上開規定及說明，被告自應連帶負清償責任。
四、綜上所述，原告依消費借貸、連帶保證之法律關係，請求被
    告連帶給付508,272元、美金299,971.06元，及如附表一、
    附表二所示各筆積欠本金之利息、違約金，為有理由，應予
    准許。
五、本院併依職權確定本件訴訟費用額為89,011元（即第一審裁
    判費），由被告連帶負擔。
六、據上論結，本件原告之訴為有理由，依民事訴訟法第385條
    第1項前段、第78條、第85條第2項，判決如主文。
中　　華　　民　　國　 111　　年　　 6　　月　　23　　日
                  民事第一庭  法　官  陳景裕
以上正本係照原本作成。
如對本判決上訴，須於判決送達後20日內向本院提出上訴狀。如
委任律師提起上訴者，應一併繳納上訴審裁判費。
中　　華　　民　　國　 111　　年　　 6　　月　　23　　日
                              書記官　黃國忠
附表一：
編號 借款金額 （新臺幣） 借款期限及 最後還款日 積欠本金 （新臺幣） 利息計算期間及利率 違約金計算期間及利率  1 1,600,000元 自110年7月13日起至111年1月13日止 406,618元 自110年12月13日起至清償日止，按年息2.58294%計算之利息 自111年1月14日起至清償日止，逾期6個月以內按年息0.258294%；逾期6個月以上按年息0.516588%計算之違約金    110年12月12日     2 400,000元 自110年7月13日起至111年1月13日止 101,654元 自110年12月13日起至清償日止，按年息2.58294%計算之利息 自111年1月14日起至清償日止，逾期6個月以內按年息0.258294%；逾期6個月以上按年息0.516588%計算之違約金    110年12月12日     合計 2,000,000元  508,272元    
附表二：
編號 信用狀號碼 押匯日 到期日 墊款金額（美金） 已結匯金額（美金） 積欠本金 （積欠墊款金額） （美金） 利息計算期間及利率 違約金計算期間 及利率  信用狀押匯金額（美金） 墊款日 （起息日）       1 1PK0-00000-000 110年7月2日 110年12月29日 97,147.52元 300.00元 96,847.52元 自110年12月29日起至清償日止，按年息5.1%計算之利息 自111年1月30日起至清償日止，逾期6個月以內按年息0.51%；逾期6個月以上按年息1.02%計算之違約金  97,147.52元 110年7月2日       2 1PK0-00000-000 110年8月6日 111年1月28日 61,820.84元 0元 61,820.84元 自110年12月29日起至清償日止，按年息5.1%計算之利息 自111年3月1日起至清償日止，逾期6個月以內按年息0.51%；逾期6個月以上按年息1.02%計算之違約金  61,820.84元 110年8月6日       3 1PK0-00000-000 110年8月19日 111年2月15日 78,677.50元 0元 78,677.50元 自110年12月29日起至清償日止，按年息5.1%計算之利息 自111年3月16日起至清償日止，逾期6個月以內按年息0.51%；逾期6個月以上按年息1.02%計算之違約金  78,677.50元 110年8月19日       4 1PK0-00000-000 110年9月1日 111年2月25日 62,625.20元 0元 62,625.20元 自110年12月29日起至清償日止，按年息5.1%計算之利息 自111年3月26日起至清償日止，逾期6個月以內按年息0.51%；逾期6個月以上按年息1.02%計算之違約金  62,625.20元 110年9月1日       合計      299,971.06元